臺灣彰化地方法院民事裁定　　　　　　 100年度司護字第89號
聲　請　人　彰化縣政府
法定代理人　卓伯源
受 安 置人　N-100031.
法定代理人　N-100031A.
上列聲請人聲請延長安置事件，本院裁定如下：
    主  文
受安置人N-100031自民國101年1月6日起應予延長安置參個月。
程序費用新臺幣壹仟元由聲請人負擔。
    理  由
一、本件聲請意旨略以：受安置人N-100031為12歲以下之兒童，
    其母疑似罹患精神疾病，通報強制就醫，家中僅剩受安置人
    及其祖母，惟其祖母年邁無照顧受安置人之能力，且無其他
    親友能協助照顧，故聲請人於民國100年10月3日將其緊急安
    置，並經本院100年度司護字第67號民事裁定受安置人應繼
    續安置三個月在案，如今繼續安置之期限將屆，而與其母工
    作3個月以來，其母之功能始終未能提升，聲請人爰依兒童
    及少年福利法第37條第2項規定聲請法院裁定准予延長安置
    等語。
二、按：兒童及少年未受適當之養育或照顧，非立即給予保護、
    安置或為其他處置，其生命、身體或自由有立即之危險或有
    危險之虞者，直轄市、縣（市）主管機關應予緊急保護、安
    置或為其他必要之處置；而主管機關為緊急安置不得超過七
    十二小時，非七十二小時以上之安置不足以保護兒童及少年
    者，得聲請法院裁定繼續安置；繼續安置以三個月為限；必
    要時，得聲請法院裁定延長之，此觀兒童及少年福利法第36
    條第1項第1款、第37條規定自明。
三、查：聲請人主張之事實，業據提出彰化縣政府兒童保護個案
    延長安置法庭報告書、本院100年度司護字第67號民事裁定
    影本為證，經核無訛，至堪採信受安置人未受適當之照顧。
    依前揭報告書，受安置人之母因精神狀況不穩定，目前在彰
    化基督教醫院精神病房接受短期治療，且醫師診斷後發現其
    母有持續藥物濫用的情形發生，不但未有病識感，也不斷找
    藉口推辭，為積極改善對於受安置人之照顧，未能提出具體
    的照顧計畫；受安置人家庭之親屬支持系統非常薄弱，其父
    入監服刑，外公因其母持續威脅要錢，自身又已年邁，無能
    力照顧受安置人，也不願意再理會其母的事情，祖母亦年邁
    ，照顧自己已有問題，無力負擔照顧事宜等情，本院審酌受
    安置人之母精神狀況不穩定，而受安置人家中復無人可照顧
    受安置人，認非立即給予受安置人延長安置，其生命及身體
    有危險之虞，是以聲請人之聲請自有理由，應予准許。
四、依非訟事件法第21條第1項前段，爰裁定如主文。
五、如對本裁定抗告，須於裁定送達後10日之不變期間內，向本
    院提出抗告狀，並繳納抗告費新臺幣1,000元。
中    華    民    國   100    年    12    月    20    日
                  家事法庭      司法事務官  康景翔